臺灣臺南地方法院刑事判決
111年度交易字第695號
公  訴  人  臺灣臺南地方檢察署檢察官
被      告  高有福


上列被告因公共危險案件，經檢察官提起公訴（111 年度偵字第
11152 號），被告於準備程序就被訴事實為有罪之陳述，經合議
庭裁定由受命法官獨任行簡式審判程序，判決如下：
    主  文
高有福犯駕駛動力交通工具而吐氣所含酒精濃度達每公升零點二
五毫克以上之罪，處有期徒刑陸月，併科罰金新臺幣陸萬元，徒
刑如易科罰金、罰金如易服勞役，均以新臺幣壹仟元折算壹日。
    事  實
一、高有福於民國111 年4 月21日上午8 時許至同日下午3 時許
    ，在臺南市鹽水區竹埔某處工地飲用保力達酒精飲料，明知
    飲酒後已達不得駕駛動力交通工具之程度，竟基於酒後駕駛
    動力交通工具之犯意，於同日晚間9 時許，無照駕駛車牌號
    碼0000-00 號自用小客車上路。嗣於同日晚間9 時30分許，
    行經國道一號南向300 公里路段時，為執行取締酒後駕車專
    案之警方攔查，發覺其酒氣甚濃，並於同日晚間9 時34分許
    ，測得其吐氣所含酒精濃度達每公升0.32毫克，始悉上情。
二、案經內政部警政署國道公路警察局第四公路警察大隊報告臺
    灣臺南地方檢察署檢察官偵查起訴。
    理  由
壹、程序事項：
　　本件被告高有福所犯者，非為死刑、無期徒刑、最輕本刑為
    3 年以上有期徒刑之罪，亦非高等法院管轄第一審案件，其
    於準備程序進行中，就被訴事實為有罪之陳述（交易字卷第
    39頁），經依法告知其簡式審判程序之旨，並聽取當事人之
    意見後，合議庭爰依刑事訴訟法第273 條之1 第1 項之規定
    ，裁定進行簡式審判程序。且依刑事訴訟法第273 條之2 規
    定，不受同法第159 條第1 項、第161 條之2 、第161 條之
    3 、第163 條之1 及第164 條至第170 條所規定證據能力認
    定及調查方式之限制，合先敘明。
貳、實體事項：
一、認定事實所憑之證據及理由：
　　上揭犯罪事實業據被告於警詢、偵訊、準備及審理程序中均
    坦承不諱（警卷第5 頁至第8 頁，偵卷第23頁至第24頁，交
    易字卷第39頁、第46頁、第48頁至第49頁），並有國道公路
    警察局第四公路警察大隊新營分隊之員警職務報告書、查獲
    酒後駕車當事人酒精測定紀錄表、財團法人台灣商品檢測驗
    證中心呼氣酒精測試器檢定合格證書、車號查詢汽車車籍資
    料、證號查詢汽車駕駛人資料各1 份、內政部警政署國道公
    路警察局舉發違反道路交通事件通知單2 份（警卷第3 頁、
    第21頁至第23頁、第27頁，交易字卷第17頁至第19頁），足
    認被告上開任意性之自白與事實相符，應可採信。本件事證
    明確，被告犯行洵堪認定，應予依法論科。
二、論罪科刑：
　㈠核被告所為，係犯刑法第185 條之3 第1 項第1 款之駕駛動
    力交通工具而吐氣所含酒精濃度達每公升0.25毫克以上之罪
    。
　㈡被告前因酒後駕車之公共危險案件，經本院以108 年度交簡
    字第1824號判決判處有期徒刑5 月，併科罰金新臺幣（下同
    ）2 萬元確定，徒刑部分於109 年6 月21日執行完畢（後接
    續執行罰金易服勞役，下稱前案），其於受前案徒刑之執行
    完畢後，5 年以內故意再犯本件有期徒刑以上之罪，核與刑
    法第47條第1 項所定累犯之要件相符。被告上開構成累犯之
    事實及應加重其刑之事項，業據檢察官主張明確，且提出刑
    案資料查註紀錄表、矯正簡表為證（偵字卷第11頁至第17頁
    ），並有該案判決及臺灣高等法院被告前案紀錄表各1 份在
    卷可查（交易字卷第21頁至第24頁、第53頁至第58頁），均
    經本院踐行調查、辯論程序，自得作為論以累犯及裁量加重
    其刑之裁判基礎。衡酌被告上開前案之犯罪情節，係於飲用
    啤酒後，駕駛普通重型機車行駛於一般市區道路，為警查獲
    並測得吐氣所含酒精濃度達每公升0.76毫克，與本案之犯罪
    類型、態樣、手段及所侵害法益均相同，足認被告對刑罰反
    應力薄弱，未因前案徒刑之執行完畢而有所警惕，本案犯罪
    之責任非難程度應予提升，且依本案犯罪情節，並無應量處
    法定最低刑度之情形，即使依累犯規定加重其法定最低本刑
    ，亦不致使行為人所承受之刑罰超過其所應負擔之罪責，即
    無司法院釋字第775 號解釋意旨所指應裁量不予加重最低本
    刑，否則將致罪刑不相當之情形，爰依刑法第47條第1 項規
    定，加重其刑，並依最高法院110 年度台上大字第5660號裁
    定意旨揭示之精簡裁判要求，尚無庸於判決主文為累犯之諭
    知，併予敘明。
　㈢爰以行為人之責任為基礎，審酌被告除前已論以累犯之案件
    外，另於107 年間，有因酒後駕駛機車行駛於一般市區道路
    ，為警查獲並測得吐氣所含酒精濃度達每公升0.28毫克，經
    本院以107 年度交簡字第4460號判決判處有期徒刑4 月確定
    之前科紀錄，有該案判決及臺灣高等法院被告前案紀錄表各
    1 份在卷可按（交易字卷第25頁至第28頁、第53頁至第58頁
    ），明知酒精成分對人之意識、控制能力具有不良影響，超
    量飲酒後會導致對周遭事務之辨識及反應能力較平常狀況薄
    弱，竟仍不知謹慎，本件於飲酒後，猶無照自用小客車行駛
    於公眾往來之高速公路，對於公眾生命財產安全所生之危險
    程度，顯較前案酒後駕駛機車行駛於一般市區道路之情形更
    為嚴重，且本件已為被告於5 年內第3 度犯酒後駕車之公共
    危險案件，顯見其於酒後控制力薄弱，難以自律，自應受相
    當程度之刑事責任非難。兼衡被告本件並未肇事發生交通事
    故致他人受有傷害，為警測得吐氣所含酒精濃度為每公升0.
    32毫克，數值非高，犯後坦承犯行，及於審理中自承為國中
    畢業之智識程度，已離婚、育有2 女（均已成年），現從事
    油漆工之工作，每月收入平均約2 萬元，並獨自居住之家庭
    生活及經濟狀況（交易字卷第50頁至第51頁）等一切情狀，
    量處如主文所示之刑，並諭知徒刑如易科罰金、罰金如易服
    勞役之折算標準。
據上論斷，依刑事訴訟法第273 條之1 第1 項、第299 條第1 項
前段，刑法第185 條之3 第1 項第1 款、第47條第1 項、第41條
第1 項、第42條第3 項，刑法施行法第1 條之1 第1 項，判決如
主文。
本案經檢察官許家彰提起公訴，檢察官吳惠娟到庭執行職務。
中　　華　　民　　國　　111 　年　　8 　　月　　2 　　日
                  刑事第一庭  法  官  陳品謙
以上正本證明與原本無異。
如不服本判決應於收受本判決後20日內向本院提出上訴書狀，並
應敘述具體理由。其未敘述上訴理由者，應於上訴期間屆滿後20
日內向本院補提理由書狀（均須按他造當事人之人數附繕本）「
切勿逕送上級法院」。 
　　　　　　　　　　　　　　　書記官  趙建舜
中　　華　　民　　國　　111 　年　　8 　　月　　2 　　日

附錄本案論罪科刑法條：
中華民國刑法第185 條之3 第1 項第1 款
駕駛動力交通工具而有下列情形之一者，處3 年以下有期徒刑，
得併科30萬元以下罰金：
一、吐氣所含酒精濃度達每公升0.25毫克或血液中酒精濃度達百
    分之0.05以上。